臺灣高等法院臺中分院民事裁定  100年度抗字第360號
抗  告  人  劉素燕
相  對  人  郭文鏗
上列抗告人因與相對人郭文鏗間返還擔保金聲明異議事件，對於
民國100年7月6日所為裁定提起抗告，本院裁定如下：
      主  文
抗告駁回。
抗告訴訟費用由抗告人負擔。
      理  由
一、抗告意旨略以：相對人對抗告人催告行使權利，惟抗告人已
    以相對人無權占有為由，向原法院提起請求給付相當於租金
    損害賠償之訴訟，並經原法院以民國（下同）100年度訴字
    第781號民事事件受理在案，查該案抗告人係請求相對人給
    付自97年10月29日起至返還遭其占有之土地止之期間，抗告
    人所受之相當於租金之損害，是抗告人並無相對人定20日以
    上催告，而不行使權利之情形，抗告人因接獲相對人存證信
    函才聘請張律師提起損害賠償請求，起訴書已述及相對人提
    起第三人異議之訴敗訴有損害原因，因而請求其損害賠償，
    抗告人認已合乎民事訴訟法104條第1項第3款「受擔保利人
    行使權利」，即抗告人所提起之原法院100年度訴字第781號
    損害賠償之訴合乎「受擔保利人行使權利」規定等語。
二、按訴訟終結後，供擔保人證明已定20日以上之期間，催告受
    擔保利益人行使權利而未行使者，法院應依供擔保人之聲請
    ，以裁定命返還其提存物，上開規定於其他依法令供訴訟上
    之擔保者準用之，民事訴訟法第106條準用同法第104 條第1
    項第3款，定有明文。復按法院依強制執行法第18條第2項定
    擔保金額而准許停止強制執行之裁定者，該項擔保係備供債
    權人因停止執行所受損害之賠償，故於供擔保人依強制執行
    法第18條第2 項提起第三人異議之訴供擔保聲請停止執行之
    情形，民事訴訟法第104條第1項第3 款所稱之「受擔保利益
    人行使權利」，乃指受擔保利益人即債權人因停止執行所受
    損害之賠償請求權而言。又行使權利係指向法院起訴或為與
    起訴相同效果之訴訟行為（如聲請調解或聲請發支付命令）
    而言（最高法院80年臺抗字第413號判例要旨參照）。
三、經查，原裁定以相對人前依原法院99年度聲字第115號民事
    裁定為擔保停止執行，曾提供新台幣（下同）2,521,272 元
    （含台灣土地銀行可轉讓定期存單7紙，暨現金2,1272元）
    為擔保金，並以原法院99年度存字第1504號提存事件提存在
    案，據以聲請對債權人即抗告人於本院98年度司執字第6897
    4號拆屋交地執行事件之強制執行程序停止執行，嗣原法院
    99年度重訴字第209號第三人異議之訴業經判決確定，應認
    已訴訟終結，抗告人因停止執行所受損害已為確定，抗告人
    經相對人定20日以上之期間催告行使權利，嗣提起請求損害
    賠償之訴訟，而為本院100年訴字第781號民事事件審理中，
    惟依上開所述，民事訴訟法第104條第1項第3款所稱之「受
    擔保利益人行使權利」，乃指受擔保利益人即債權人因停止
    執行所受損害之賠償請求權而言，抗告人所提之上開訴訟與
    此尚屬有間，主張本於所有權被侵害，相對人無權占有，請
    求賠償相當於租金之損害，此有該案言詞辯論筆錄及起訴狀
    影本附卷可稽，應認抗告人仍未就其因停止執行所受損害之
    賠償，起訴請求損害賠償等與起訴有相同效果之訴訟行為之
    權利之行使，是抗告人抗辯其已於期限內起訴請求損害賠償
    ，且原法院100年度訴字第781號損害賠償之訴合乎「受擔保
    利人行使權利」規定等語，洵屬無據，原法院駁回抗告人之
    異議，核無違誤。抗告意旨仍執陳詞，指摘原裁定不當，求
    予廢棄，為無理由，應予駁回。
四、據上論結，本件抗告為無理由，依民事訴訟法第495條之1第
    1 項、第449條第1項、第95條、第78條，裁定如主文。
中    華    民    國   100    年    8     月    30    日
                民事第五庭    審判長法  官  李寶堂
                                    法  官  古金男
                                    法  官  王重吉
以上正本係照原本作成。
再為抗告應以適用法規顯有錯誤為理由。
如提起再抗告者應於裁定送達後10日內向本院提出抗告理由狀（
須按照他造人數附具繕本）並繳納抗告裁判費新臺幣1,000元，
同時委任律師或具有律師資格之關係人為代理人。
                                    書記官  鄧智惠
中    華    民    國   100    年    8     月    30    日
                                                      Ａ